臺灣臺南地方法院刑事判決
110年度易字第257號
公  訴  人  臺灣臺南地方檢察署檢察官
被      告  劉銀漢




上列被告因竊盜案件，經檢察官提起公訴（110年度偵字第819號
），本院判決如下：
    主  文
劉銀漢竊盜，累犯，處有期徒刑參月，如易科罰金，以新臺幣壹
仟元折算壹日。
    事  實
一、劉銀漢前因竊盜案件，分別經本院以108年度簡字第3468號
    、108年度易字第1199號判決判處有期徒刑3月、6月確定，
    嗣經裁定其應執行有期徒刑8月確定，於民國109年7月17日
    易科罰金執行完畢。其仍不知悔改，於109年11月1日2時5分
    許，見張福建所有之銀灰色捷安特腳踏車1臺(上掛有藍色彈
    性尼龍繩1條，以及裝有含腳踏車車用反光片1個、腳踏車後
    輪橫桿1根、斜口鉗1支等物之紙箱1個)停放在臺南市○區○○
    路0○00號統一超商前時，竟意圖為自己不法之所有，基於竊
    盜之犯意，徒手竊取張福建所有之上開財物得手，先將紙箱
    及上開物品搬回其原本所騎乘腳踏車後方之連結推車上，再
    將所竊取之腳踏車騎往臺南市○○街000號前藏放。嗣因張福
    建發覺失竊而報警處理，經警循線調閱監視器追查，並於同
    日4時50分許在臺南市夏林路與健康路2段口，於劉銀漢所有
    腳踏車之連結推車上發現前開遭竊之藍色彈性尼龍繩、腳踏
    車車用反光片、腳踏車後輪橫桿、斜口鉗等物，另於同日4
    時59分許，在臺南市○○街000號前發現上開銀灰色捷安特腳
    踏車1臺，而查悉上情。
二、案經臺南市政府警察局第六分局移送臺灣臺南地方檢察署檢
    察官偵查起訴。
    理  由
一、本判決所引用為判斷基礎之下列證據，關於被告以外之人於
    審判外陳述之傳聞供述證據，檢察官、被告於審判程序中均
    同意作為證據使用，或知有傳聞證據之情形而未於言詞辯論
    終結前聲明異議（本院卷第31至32頁、第37至39頁），本院
    審酌該等證據作成時之情況，並無取證之瑕疵或其他違法不
    當之情事，且與待證事實具有關聯性，應均具有證據能力。
二、訊據被告固坦承有於事實欄所載時間，有騎乘拖有連結推車
    之腳踏車停放在上開統一超商附近，並進入上開超商內購買
    飲料，之後又騎乘該車離去等情，惟矢口否認有何竊盜之犯
    行，並辯稱：卷附監視器畫面中竊車之人不是伊，伊所騎乘
    腳踏車之連結推車上扣得前開遭竊之藍色彈性尼龍繩、腳踏
    車車用反光片、腳踏車後輪橫桿、斜口鉗等物，是當天中午
    在臺南市金華路之「天上人間」旁之紙箱內拾得，並無竊盜
    被害人之腳踏車或放置之物品云云。經查：
  ㈠被告於109年11月1日2時2分許，騎乘拖有連結推車之腳踏車
    停放在臺南市○區○○路0○00號統一超商左前方之道路旁，並
    下車進入超商內購買飲料，又於同日2時10分許返回該處，
    騎乘該拖有連結推車之腳踏車離去；被害人張福建於同日1
    時52分許，將所騎乘之腳踏車1臺(上掛有藍色彈性尼龍繩1
    條，以及裝有含腳踏車車用反光片1個、腳踏車後輪橫桿1根
    、斜口鉗1支等物之紙箱1個)停放在上開統一超商前之人行
    道上，於同日2時5分許遭人竊取；嗣於同日4時50分許，在
    臺南市夏林路與健康路2段口，為警在被告所騎乘腳踏車之
    連結推車上發現前開遭竊之藍色彈性尼龍繩、腳踏車車用反
    光片、腳踏車後輪橫桿、斜口鉗等物，另於同日4時59分許
    ，在臺南市○○街000號前發現上開遭竊之銀灰色捷安特腳踏
    車1臺等節，有被害人張福建於警詢時之指述（警卷第7至11
    頁）、監視器影像翻拍照片20張及監視器影像畫面光碟（警
    卷第31至49頁，偵卷第99頁）、現場蒐證照片18張（警卷第
    51至67頁，偵卷第37頁）、臺南市政府警察局第六分局扣押
    筆錄、扣押物品目錄表各2份（警卷第13至17頁、第21至25
    頁）、贓物認領保管單（警卷第29頁）、本院勘驗筆錄暨截
    圖（本院卷第32至37頁、第50-1至50-3頁）、google地圖1
    份（本院卷第47頁）在卷可稽，復為被告所不否認，應可認
    定。
  ㈡觀諸本院勘驗筆錄暨截圖（本院卷第32至37頁、第50-1至50-
    3頁）、監視器影像翻拍照片20張（警卷第31至49頁）所示
    ，於109年11月1日2時1分34秒至4分6秒可見到小平頭、身著
    深藍色短袖上衣、深色長褲之乙男右腳跛行走至甲車（即被
    害人遭竊腳踏車）右側，左右張望一下後，繞過甲車，並往
    右回頭看一下甲車後走進統一超商，乙男右手拿飲料走出統
    一超商，牽走甲車，並邊走邊喝飲料，且於同日2時6分23秒
    時停車，將甲車所載之紙箱等物卸下，於同日2時8分22秒騎
    乘甲車往夏林路南向離去，於同日2時8分許，騎乘甲車沿夏
    林路左轉進入大德街巷內，並將甲車停放於臺南市○○街000
    號民宅前，停好後徒步離開等節，已可確認乙男下手行竊甲
    車及搬運處理贓物之經過。
　㈢而被告於審理時坦承監視錄影畫面中，於109年11月1日2時2
    分許，騎乘拖有連結推車之腳踏車（即乙車）停放在臺南市
    ○區○○路0○00號統一超商左前方之道路旁，並下車進入超商
    內購買飲料，走出商店喝飲料者為其本人，且因右腳有出過
    車禍，所以走路會稍微跛行等情，但否認為竊取被害人遭竊
    腳踏車（即甲車）之人（本院卷第34至35頁）。然該走出便
    利商店手拿飲料之人就是行竊者乙男，該人為小平頭、身著
    深藍色短袖上衣、深色長褲，與被告進入商店時及案發當日
    遭警方查獲時之被告面容、髮型、身形及穿著均相同，且乙
    男於行竊過程中、藏放甲車於臺南市○○街000號民宅前離去
    時，行走間右腳跛行之特徵點亦與被告相同，有上開本院勘
    驗筆錄、監視器影像翻拍照片及現場蒐證照片（警卷第33至
    37頁、第61頁，偵卷第37頁，本院卷第34至35頁）附卷可參
    ，又上開事件發生之時序密接，應可認定下手行竊者乙男即
    為被告。再者，乙男將甲車暫停路旁，卸下車上紙箱及財物
    之位置，路旁停車格停有白色轎車，恰巧就是被告停放乙車
    之位置旁（即停車格內黑色與白色自小客車中間空位），之
    後被告於同日2時10分55秒返回乙車時，其原本所騎乘之腳
    踏車後方連結推車，相較原先停放時明顯多出1個紙箱，有
    監視器影像翻拍照片、本院勘驗筆錄及截圖（警卷第33至37
    頁，本院卷第33頁、第36頁、第50-3頁）可為佐證，可見該
    紙箱即是被告於同日2時6分23秒行竊得手時所先行放置之贓
    物；且警方於同日4時50分許案發後，在臺南市夏林路與健
    康路2段口，即於被告所騎乘腳踏車之連結推車上發現前開
    遭竊之藍色彈性尼龍繩、腳踏車車用反光片、腳踏車後輪橫
    桿、斜口鉗等贓物，顯見本案竊盜犯行係被告所為甚明。
　㈣被告雖辯稱車上被查扣的物品是中午時在金華路「天上人間
    」旁邊紙箱內撿到的云云。然上開遭竊物品於案發當日1時5
    1分仍在被害人之管領中，而被告係於同日4時50分遭查獲時
    經發現上開遭竊贓物，被告如何於案發前日或當日中午時在
    「天上人間」旁拾得，足見上開辯解應為事後卸責之詞，並
    無可採。另被告聲請調閱「天上人間」之監視錄影畫面為證
    ，顯無必要性，故予以駁回，附此敘明。
　㈤綜上，被告所辯，均無可採，本案事證明確，被告上開竊盜
    犯行堪以認定，應依法論科。
三、論罪科刑：
  ㈠核被告所為，係犯刑法第320條第1項之竊盜罪。
  ㈡再查，被告有前述事實欄所記載之前科紀錄，此有臺灣高等
    法院被告前案紀錄表1 份附卷足憑，故被告於受有期徒刑執
    行完畢後，5年內故意再犯本件有期徒刑以上之罪，依刑法
    第47條第1項規定，為累犯，應依法加重其刑。
  ㈢爰審酌被告有多次竊盜之前科紀錄，有臺灣高等法院被告前
    案紀錄表1份在卷可參，素行不佳。其不知警惕，不思循正
    當途徑獲取財物，竟圖不勞而獲，趁機竊取被害人所有、停
    放於超市門口之腳踏車及所放置之物品，顯見其法治觀念淡
    薄，亦未能尊重他人之財產權，所為應予非難；所幸嗣後為
    警查獲，被害人得以領回上開遭竊腳踏車及財物。兼衡被告
    犯後否認犯行，態度不佳，自陳其教育程度為國中畢業、已
    婚，入監前與太太同住、從事資源回收工作等一切情狀，量
    處如主文所示之刑，併諭知易科罰金之折算標準。
　㈣又被告所竊得之上開腳踏車1臺及其餘等財物，業經被害人領
    回，有贓物認領保管單1份在卷可稽，不再宣告沒收或追徵
    ，附此敘明。
四、據上論斷，依刑事訴訟法第299條第1項前段，刑法第320條
    第1項、第47條第1項、第41條第1項前段，刑法施行法第1條
    之1第1項，判決如主文。
本案經檢察官郭文俐、謝旻霓提起公訴，檢察官廖舒屏到庭執行
職務
中　　華　　民　　國　　110 　年　　5 　　月　　10　　日
            刑事第十四庭  法  官  蕭雅毓
以上正本證明與原本無異。
如不服本判決應於收受判決後20日內向本院提出上訴書狀，並應
敘述具體理由；其未敘述上訴理由者，應於上訴期間屆滿後20日
內向本院補提理由書（均須按他造當事人之人數附繕本）。「切
勿逕送上級法院」。
                          書記官  李如茵
中　　華　　民　　國　　110 　年　　5 　　月　　10　　日
附錄本案論罪科刑法條全文
中華民國刑法第320條
意圖為自己或第三人不法之所有，而竊取他人之動產者，為竊盜
罪，處5年以下有期徒刑、拘役或50萬元以下罰金。
意圖為自己或第三人不法之利益，而竊佔他人之不動產者，依前
項之規定處斷。
前二項之未遂犯罰之。